臺灣士林地方法院民事判決
110年度訴字第594號
原      告  甲○○  
被      告  乙○○  
上列當事人間請求損害賠償事件，原告提起刑事附帶民事訴訟，
經本院刑事庭移送前來（本院110年度附民字第88號），本院於
民國111年1月10日言詞辯論終結，判決如下：
    主  文
被告應給付原告新臺幣陸仟零柒拾元，及自民國一一0年一月二
十九日起至清償日止，按週年利率百分之五計算之利息。
原告其餘之訴駁回。
訴訟費用由被告負擔千分之三，餘由原告負擔。
本判決第一項得假執行。
原告其餘假執行之聲請駁回。
    事實及理由
壹、程序事項
一、原告對甲○○提起刑事附帶民事訴訟部分，因甲○○並非本院10
    9年度訴字第543號刑事判決（下稱刑事一審）認定有罪之被
    告，是原告對甲○○之訴即不在原告得免納裁判費提起刑事附
    帶民事訴訟之範圍，應依法補繳該部分裁判費，經本院裁定
    限期命原告補正，原告逾期未補正，故原告對吳敘恩部分之
    訴即非合法，本院已於民國110年10月19日以裁定駁回原告
    對甲○○之訴暨該部分假執行之聲請(見本院卷第66頁、第106
    至107頁)，故該部分之訴訟非本件審理範圍，合先敘明。
二、被告未於言詞辯論期日到場，核無民事訴訟法第386條各款
    所列情形，爰依原告之聲請，由其一造辯論而為判決。
貳、實體事項
一、原告主張：伊於109年4月19日清晨4時許，途經臺北市○○區○
    ○路000巷00號前，因被告所飼養之犬隻對伊吠叫，兩造因而
    發生爭執，被告竟基於傷害之故意，以徒手毆擊、口咬等方
    式攻擊伊，致伊受有頭部鈍傷併臉部多處擦挫傷及左眼瘀青
    、左上眼瞼1.5公分撕裂傷、左肘擦挫傷5 ×4公分血腫、右
    手食指疑似咬傷併0.5公分撕裂傷、胸部鈍挫傷、左手擦挫
    傷及右膝3×3公分擦傷等傷害（下稱系爭傷害），而受有財
    產上損害即醫療費用共新臺幣（下同）2,070元；且伊遭此
    嚴重打擊後，時常陷入莫名恐慌與絕望，不由自主的感到焦
    慮不安，睡眠障礙亦日漸嚴重，精神上極度痛苦，受有非財
    產上損害即精神慰撫金199萬7,930元。爰依民法侵權行為規
    定，提起本件訴訟等語。並聲明：㈠被告應給付原告200萬元
    ，及自起訴狀繕本送達翌日起至清償日止，按週年利率5％計
    算之利息。㈡願供擔保，請准宣告假執行。
二、被告未於言詞辯論期日到場，亦未提出書狀作任何聲明或陳
    述。
三、查兩造於上開時、地，因被告所飼養之犬隻對原告吠叫，進
    而發生爭執，被告遂基於傷害之故意，以徒手推擠、拉扯、
    口咬等方式傷害原告，致原告受有系爭傷害等情，業據被告
    於刑事案件自承在卷(見刑事一審卷第49頁、第157頁、第17
    8頁)，且經證人即員警簡榮甫於偵查中證述明確（見臺灣士
    林地方檢察署109年度偵字第7278號卷【下稱偵卷】第105至
    109頁），並有員警職務報告、員警密錄器畫面擷圖、臺北
    市士林分局蘭雅派出所110報案紀錄單、臺北市政府消防局
    救護紀錄表、新光醫療財團法人新光吳火獅紀念醫院（下稱
    新光醫院）109年5月26日新醫醫字第1090000298號函暨所附
    原告就診之病歷資料、原告於新光醫院就診之驗傷診斷證明
    書、原告之新光醫院醫療查詢回復記錄紙及所附就診拍攝照
    片、刑事案件法院勘驗員警密錄器拍攝畫面之勘驗筆錄、截
    圖可稽（見偵卷第43頁、第45頁、第79至81頁、第117至128
    頁、第129頁、第130頁、刑事一審卷第57至66頁、第135至1
    37頁）；且被告上揭行為，業經本院刑事庭判處傷害罪，處
    拘役30日，如易科罰金以1,000元折算1日，嗣經上訴第二審
    ，經臺灣高等法院以110年度上訴字第1379號駁回上訴在案
    ，有前揭判決可參（見本院卷第12至26頁、第148至163頁）
    ，並經本院調閱上開刑事案件卷宗(電子版)查核無訛，自堪
    信為真實。
四、按因故意或過失，不法侵害他人之權利者，負損害賠償責任
    ；又不法侵害他人之身體、健康者，被害人雖非財產上之損
    害，亦得請求賠償相當之金額，民法第184條第1項前段、第
    195條第1項分別定有明文。被告上開行為不法侵害原告之身
    體、健康權，致原告受有系爭傷害，原告當得依前揭法律規
    定請求被告負損害賠償責任。茲就原告得請求損害賠償金額
    ，分述如下：
  ㈠財產上損害即醫療費用部分：
    原告主張其因被告上揭侵權行為受有系爭傷害，因而支出醫
    療費用共2,070元(1180元＋880元＋10元)，業據其提出新光醫
    院醫療費用收據為證（見本院卷第60至61頁），核屬必要之
    醫療費用。則原告請求被告給付醫療費用2,070元，洵屬有
    據。
  ㈡非財產上損害賠償即精神慰撫金部分：
    按慰藉金係以精神上所受無形之痛苦為準，非如財產損失之
    有價額可以計算，究竟如何始認為相當，自應審酌被害人及
    加害人之地位、身分資力、家況、加害程度並被害人所受痛
    苦之程度、與其家屬之關係暨其他一切情事，定其數額。本
    院斟酌兩造素不相識，因細故起爭執，兩造發生推擠、拉扯
    ，被告進而以徒手推擠、拉扯、口咬等方式為傷害行為；原
    告所受系爭傷害傷勢及精神痛苦之程度；以及原告二專畢業
    、目前無業、109年度有股利收入4元、名下有投資1筆（見
    本院卷第131頁、本院限制閱覽卷第6至7頁之原告財產所得
    調件明細）；被告高中肄業、目前為家管、109年度無所得
    收入、名下有汽車1輛（見刑事一審卷第180頁、本院限制閱
    覽卷第14至15頁之被告財產所得調件明細）等一切情狀，認
    原告請求非財產上損害賠償即精神慰撫金以4,000元為適當
    ；逾此部分之請求，認難有據。 
  ㈢綜上，原告得向被告請求損害賠償金額計6,070元（醫療費用
    2,070元＋非財產上損害4,000元）。
五、末按給付無確定期限者，債務人於債權人得請求給付時，經
    其催告而未為給付，自受催告時起，負遲延責任，其經債權
    人起訴而送達訴狀，或依督促程序送達支付命令，或為其他
    相類之行為者，與催告有同一之效力；遲延之債務，以支付
    金錢為標的者，債權人得請求依法定利率計算之遲延利息；
    應付利息之債務，其利率未經約定，亦無法律可據者，週年
    利率為5％，民法第229條第2項、第233條第1項前段、第203
    條分別定有明文。經查，本件損害賠償之債並無確定給付期
    限，原告以起訴狀繕本送達被告為請求給付，則原告請求自
    起訴狀繕本送達被告翌日即110年1月29日（見附民卷第3頁
    ）起至清償日止，按週年利率5％計算之遲延利息，即屬有據
    。
六、綜上所述，原告依上開侵權行為之法律關係，請求被告給付
    6,070元，及自110年1月29日起至清償日止，按週年利率5％
    計算之利息，為有理由，應予准許；逾此範圍之請求，為無
    理由，應予駁回。
七、本件原告上開勝訴部分，原告雖陳明願供擔保為假執行，惟
    因本判決所命被告給付之金額未逾50萬元，依民事訴訟法第
    389條第1項第5款規定，應依職權宣告假執行。至原告敗訴
    部分，其假執行之聲請失所附麗，應併予駁回。
八、本件事證明確，原告其餘攻擊防禦方法及所提證據，經本院
    審酌後，核與判決結果不生影響，爰不逐一論述，併此敘明
    。
九、訴訟費用負擔之依據：民事訴訟法第79條。 
中　　華　　民　　國　　111 　年　　1 　　月　　26　　日
                  民事第三庭  法  官  陳月雯
以上正本係照原本作成。
如對本判決上訴，應於判決送達後20日內向本院提出上訴狀，若
委任律師提起上訴者，應一併繳納上訴審裁判費，否則本院得不
命補正逕行駁回上訴。
中　　華　　民　　國　　111 　年　　1 　　月　　26　　日
                              書記官  劉雅萍